【裁判字號】    91,交聲,391
【裁判日期】    920115
【裁判案由】    聲明異議
【裁判全文】
臺灣臺南地方法院交通事件裁定                    九十一年度交聲字第三九一號
    移
    受處分人
    即異議人  甲○○○○事業有限公司
    代 表 人  黃憲農
右列受處分人因違反道路交通管理處罰條例案件，對於交通部公路總局嘉義區監理所
台南監理站民國九十一年十月一日所為之裁決處分（處分案號：南監五字第裁七四─
ＺＥ0000000號），聲明異議，本院裁定如左：
    主  文
原處分撤銷。
甲○○○○事業有限公司不罰。
    理  由
一、本件原處分意旨略以：受處分人即異議人甲○○○○事業有限公司所有之車牌號
    碼ＺＣ—５１１９號救護車，於民國九十一年八月三十一日十時二十九分許，由
    不詳駕駛人駕駛，途經速限八十公里之國道十號公路東向十四公里三百公尺處時
    ，為警以電腦雷達自動照相測速器測獲該輛救護車之行車時速高達一０八公里，
    已超速二十八公里，經內政部警政署國道公路警察局第五隊岡山分隊警員逕行開
    單舉發，移送機關即交通部公路總局嘉義區監理所台南監理站，復以違規事實明
    確，乃依道路交通管理處罰條例第三十三條第一項、第六十三條第一項第一款之
    規定，裁處異議人罰鍰新臺幣三千元並記違規點數一點等語。
二、受處分人即異議人甲○○○○事業有限公司則辯稱：異議人係於當日十時六分接
    獲來自高雄縣旗山鎮博愛醫院病患家屬之通知，稱有急症病患須轉診至高雄市榮
    民總醫院急救，異議人基於救人時效乃由派駐在高雄市楠梓區健仁醫院之前開車
    號ＺＣ—５１１９號救護車急速出發，並經由國道十號公路於十時三十八分到達
    博愛醫院，在將病患上救護車後於十時四十五分從旗山博愛醫院出發，於十一時
    零一分抵達高雄榮民總醫院，是本件違規超速情形係因救護車執行任務所致，應
    不受行車速率之限制規定等語。
三、按在高速公路上執行任務之救護車，其行車速率不受速限標誌指示規定之限制，
    但應依規定裝置明顯警示標識，高速公路交通管制規則第五條第二項定有明文。
    而執行任務之救護車其行車速率之所以不受限制，考其原因無非為達儘速載運傷
    患送醫救治之目的，是救護車若係為執行載送病患任務而出車，為爭取時效以利
    救治，則在救護車空車趕赴病患所在處接送途中，亦應認係在【執行任務】範圍
    內，此合先敘明。經查，本件受處分人即異議人甲○○○○事業有限公司所有之
    前述救護車，係於九十一年八月三十一日十時六分接獲緊急轉院通知，要求將在
    高雄縣旗山鎮博愛醫院救治之急症病患陳林玉英轉診至高雄市榮民總醫院急救，
    異議人旋由派駐在高雄市楠梓區健仁醫院之前述救護車，經由旗楠公路至燕巢交
    流道上國道十號公路，沿途並開啟閃燈及鳴警報器西向東行駛，而於十時二十九
    分途經速限八十公里之國道十號公路東向十四公里三百公尺處時，為警以電腦雷
    達自動照相測速器測獲該輛救護車之行車時速高達一０八公里，救護車嗣於十時
    三十八分抵達旗山博愛醫院，在將病患上救護車後於十時四十五分自旗山博愛醫
    院出發，並於十一時零一分抵達高雄榮民總醫院，以上事實業據異議人供明在卷
    可按，且有甲○○○○事業有限公司救護車出勤紀錄表、博愛醫院轉診單及超速
    相片一幀在卷可憑，足見異議人之救護車係因接獲病患轉診通知後，為趕赴醫院
    載送病患，致在行經高速公路途中超速行駛無訛。是異議人所有之前述救護車既
    係為執行緊急轉院載送病患任務而出車，依前揭說明，該輛救護車在空車趕赴旗
    山博愛醫院接送病患途中，自仍係在執行任務之範圍內，從而異議人之救護車既
    係因執行任務而在高速公路上行駛，則其行車速率自不受速限標誌指示規定之限
    制，異議人前開所辯，確屬信而有徵，尚堪採信。
四、綜上所述，本件受處分人即異議人甲○○○○事業有限公司所有之車牌號碼ＺＣ
    —５１１９號救護車，於前開時、地行車超速之事實，既係因執行任務所致，從
    而異議人並無上開原處分意旨所稱之違規情形，應可認定。本件異議人之異議，
    經核為有理由，原處分予以裁罰，於法即有未合，應由本院裁定將原處分撤銷，
    另為異議人不罰之諭知，以資適法。
五、據上論斷，應依道路交通案件處理辦法第二十條前段，裁定如主文。
中      華      民      國      九十二      年     一     月    十五    日
                                  臺灣臺南地方法院交通法庭
                                      法  官  張  瑛  宗
右正本證明與原本無異
如不服本裁定應於送達後五日內向本院提出抗告狀
                                      書記官  陳  志  德
中      華      民      國      九十二      年     一     月    十六    日


司法院資訊處製作；財團法人民間司法改革基金會備份。
